---
title: "Operaciones  básicas con matrices"
output: github_document
---
```{r}
#Institucion: Programa de Ingenieria en Topografia de las Unidades Tecnológicas de Santander

# autor: "Aponte Saravia Jhonathan"

```


```{r setup, include=FALSE}
knitr::opts_chunk$set(echo = TRUE)
```

## Descripciones preliminares

En este proceso se intenta de presentar algunas operaciones básicas de algebra lineal con matrices, siendo ello la primera aproximación para realizar operaciones matriciales con datos espaciales, ya que estos datos como: las imagenes de satelite, los modelos digitales de elevacion, está compuesta por una estructura rectangular,  por ello se intenta abordar estos procesos  para  aproximarnos en el uso de datos matriciales, utilizando  programas de codigo libre, con el proposito de mostrar de manera sencilla las pautas a seguir para realizar   opereciones basicas y además,  sirva de guia de aprendizaje para los estudiantes de los programas de ingenieria y público interesado, considerando el ambito nacional e internacional. 
   

## Generando matrices
A continuación se muestran las opreaciones básicas  de matrices, tales como la suma, la resta, la multiplicación por valores escalares, producto de matrices  y operaciones de potencia con matrices, utilizando R Package.

 

```{r cars}
A<- matrix(4:16,nrow = 4,byrow = TRUE)
A

# Creando valores matriciales a partir de los datos vectoriales

a<- c(6,7,8,0)
b<- c(2,4,5,3)
c<- c(9,6,3,2)
d<- c(5,2,1,8)

# Convertiendo en matriz

B <-rbind(a,b,c,d)
B
```
#### Suma de matrices

```{r}
S <- A+B
S
```

#### Resta de matrices 
```{r}

R1<- A-B
R1

r2 <- B-A
r2
```
#### Multiplicación de una matriz por un valor escalar 
```{r}

m <- 4*B
m

```
#### Multiplicación de matrices  
```{r}
M <- A%*%B 
M
```
cargamos la libreria

```{r}
library(Biodem)
```

#### Calculamos los valores de la transpuesta
```{r}
AA<-mtx.exp(A,2)
AA

M==AA

```
#### Algebra lineal de matrices (transpuesta) 

```{r}
tb<- t(B)
tb
```

#### Estimando la diagonal de la matriz 

```{r}
db <- diag(B)
db

```
#### Calculo de la traza de una matriz, que es la sumatoria de la diagonal

```{r}
tr <- sum(db)
tr
```
#### Hallando el valor de la determinate 

```{r}
det <-det(B)
det
```

#### Calculo de la inversa en una matriz 

```{r}
i <- solve(B)
i
```
#### Descomposición de la matriz
```{r}
qr(B)
```
#### Calculo de la varianza de los datos de la matriz

```{r}
var(B)

```

